臺灣臺南地方法院刑事判決
109年度訴字第1334號
公  訴  人  臺灣臺南地方檢察署檢察官
被      告  蔡承祐



選任辯護人  楊偉聖律師
上列被告因傷害案件，經檢察官提起公訴（109 年度調偵字第18
55號），本院判決如下：
    主  文
蔡承祐犯傷害罪，處拘役參拾日，如易科罰金，以新臺幣壹仟元
折算壹日。
    事  實
一、蔡承祐與謝華宗係鄰居關係，原先互不相識，緣謝華宗與其
    配偶余蘭英於民國109 年4 月24日晚間11時24分許，在臺南
    市○○區○○路000 號其等住處前，與社區大樓主委許銘勳及其
    配偶楊秀燕因雙方飼養之犬隻發生爭執，爭吵之聲響過鉅，
    影響蔡承祐之睡眠，蔡承祐竟因而心生不滿，基於傷害之犯
    意，以左手持鋁製球棒1 支到場，朝謝華宗之左後側毆擊，
    致謝華宗因而受有左側髖部挫傷、左側手部擦傷之傷害。
二、案經謝華宗訴由臺南市政府警察局佳里分局報告臺灣臺南地
    方檢察署檢察官偵查起訴。
    理  由
壹、程序事項：
一、按被告以外之人於審判外之言詞或書面陳述，除法律有規定
    者外，不得作為證據，刑事訴訟法第159 條第1 項定有明文
    。查證人即告訴人謝華宗於警詢中之陳述及偵查中未經具結
    之陳述，均為被告蔡承祐以外之人於審判外之言詞陳述，屬
    傳聞證據，且經辯護人否認上開證據之證據能力，復查無其
    他例外取得證據能力之法律依據，依前揭規定，應認均無證
    據能力。
二、按除顯有不可信之情況外，從事業務之人於業務上或通常業
    務過程所須製作之紀錄文書、證明文書，亦得為證據，刑事
    訴訟法第159 條之4 第2 款定有明文。又依醫師法第12條第
    1 項規定，醫師執行醫療業務時應製作病歷，該項病歷資料
    係屬醫師於醫療業務過程中依法所必須製作之紀錄文書，每
    一醫療行為雖屬可分，但因其接續看診行為而構成整體性之
    醫療業務行為，其中縱有因訴訟目的而尋求醫師之治療，惟
    對醫師而言，仍屬其醫療業務行為之一部分，仍應依法製作
    病歷。從而關於病人之病歷及依據該病歷資料而製成之診斷
    證明書與通常醫療行為所製作之病歷無殊，均屬刑事訴訟法
    第159 條之4 第2 款所稱之紀錄文書，依上述規定自應具有
    證據能力。本件奇美醫療財團法人佳里奇美醫院（下稱佳里
    奇美醫院）109 年4 月25日原先就告訴人傷勢開立之診斷證
    明書（警卷第19頁），符合前揭規定所稱之紀錄文書，應具
    有證據能力。至該診斷證明書記載與告訴人之病歷資料不符
    部分，業經佳里奇美醫院確認後予以更正刪除（詳後述），
    附此敘明。
三、本案認定事實所引用其餘卷內被告以外之人於審判外之陳述
    ，除原已符刑事訴訟法所定傳聞例外規定而得作為證據外，
    檢察官、被告及辯護人於準備及審理程序時，均同意其有作
    為本案證據之證據能力（本院卷第81頁至第83頁、第250 頁
    至第252 頁），審酌前揭陳述作成之程序並無違法，與本案
    之待證事實均具有關聯性，且尚無違法不當及證明力明顯過
    低之瑕疵，而認為以之作為證據應屬適當，是其餘本案有關
    被告以外之人於審判外陳述之供述證據，依刑事訴訟法第15
    9 條之5 規定，均有證據能力。
四、至於卷內所存經引用之非供述證據部分，與本件待證事實間
    均具有關聯性，且無證據證明係公務員違背法定程序所取得
    ，依刑事訴訟法第158 條之4 之反面解釋，自有證據能力。
貳、實體事項：
一、認定事實所憑之證據及理由：
  ㈠訊據被告固坦承有於上揭時間、地點，因告訴人等人爭吵之
    聲音過鉅，影響其睡眠，而以左手持鋁製球棒1 支到場，出
    言要求告訴人不要再爭吵，惟矢口否認有何傷害犯行，辯稱
    ：我是因為先看到告訴人等人有丟安全帽、棍子等物，我怕
    有危險才帶鋁棒到場防身，我到現場只是叫告訴人不要吵，
    已經很晚了，我講一講就走了，我沒有出手打人，告訴人所
    受傷勢與我無關等語。辯護人則為被告辯護稱：告訴人證稱
    遭被告持鋁製球棒持續猛力毆打超過1 分鐘，竟全無抵抗、
    喊叫或閃避行為，且未倒地，已與常情不符，且告訴人與證
    人余蘭英就其等在現場之相對位置所為證述互相顛倒，證人
    余蘭英並證稱其因目睹被告毆打告訴人，遭受驚嚇而一時感
    到昏厥、幾近失去辨識能力，詎於被告欲離開現場之際，證
    人余蘭英竟能瞬間恢復理智，持手機拍攝被告照片，亦與常
    情相違，是告訴人之指訴及證人余蘭英之證述應係出於拼湊
    ，顯有瑕疵；況本件告訴人驗傷之佳里奇美醫院診斷過程相
    當粗糙，多次函詢結果相互矛盾，且告訴人傷勢照片所示，
    其左手接近手腕部位所受3 處之點狀擦傷，顯非遭鋁棒毆打
    所能造成，而左髖部亦僅有腫脹，未見任何外觀紅腫之外傷
    情形，與醫理常識相違，是該醫院之診斷亦有瑕疵可指；另
    依現場監視器錄影畫面之時間顯示，被告自當日晚間11時22
    分許，自大樓門口走出步行至案發現場後，於同日晚間11時
    25分許，已步行離開現場，並於同日晚間11時26分許回到大
    樓門口，顯見被告在現場逗留時間不超過1 分鐘，與被告所
    稱僅至現場勸導一下即離開等語相符，是本件不能證明被告
    犯罪，請為被告無罪之判決等語。
　㈡經查，前揭被告坦認之事實，業據其供承在卷（警卷第4 頁
    至第5 頁，偵字卷第40頁，本院卷第39頁、第83頁至第85頁
    ），核與證人即告訴人、證人余蘭英之證述情節大致相符（
    調偵字卷第18頁至第19頁，本院卷第253 頁至第254 頁、第
    272 頁），並有證人余蘭英於現場所拍攝被告左手持鋁製球
    棒之照片1 張、監視器錄影畫面翻拍照片3 張在卷可稽（警
    卷第21頁至第23頁），而告訴人與證人余蘭英、楊秀燕、許
    銘勳原先在現場因犬隻發生爭吵之緣由及經過，亦據證人楊
    秀燕、許銘勳證述明確（偵字卷第40頁至第41頁，本院卷第
    264 頁至第271 頁），此部分之事實首堪認定。
　㈢被告確有於上揭時間、地點，以左手持鋁製球棒朝告訴人左
    後側毆擊，致告訴人受有左側髖部挫傷、左側手部擦傷之傷
    勢：
　⒈證人即告訴人謝華宗於偵訊中具結證稱：「當天我太太即證
    人余蘭英與證人許銘勳、楊秀燕因為狗的事在吵架，我太太
    叫我過去，我也過去爭論，不知何時被告拿了鐵棍一直打我
    左側骨盆、身體及手，打很多下，剛打完我不覺得痛，後來
    愈來愈痛，我到醫院才發現骨盆腫很大」等語（調偵字卷第
    18頁至第19頁），於本院審理中亦具結證稱：「當天我本來
    在屋內，我太太因為狗的事情與證人許銘勳、楊秀燕夫妻發
    生爭執，她從外面叫我，我才過去現場，雙方爭執的聲音很
    大，我到場不到1 分鐘，被告就拿棍子過來，一到現場都沒
    有講話，就拿棍子攻擊我身體左邊側面腰部等部位，被告是
    站在我的後方側面一直很出力地打我，連續打快1 分鐘，我
    根本沒辦法反應過來、也無法反抗或移動，只能站著任由被
    告打，過程中我並未倒地，後來警察到場時，被告已不在現
    場。我左手的傷勢部分，可能是我有用手去擋才被打到所造
    成，腰臀部的傷勢部分，我一開始也不知道，是後來覺得很
    難過，才發現被打之後腫一塊出來，過了1 週才消腫」等語
    （本院卷第253 頁至第263 頁）。證人余蘭英則於本院審理
    中具結證稱：「當時我看到許銘勳飼養的狗與我的狗在交配
    ，我很生氣，有朝狗丟安全帽、棍子等物，要讓牠們分開，
    並一直大叫要我先生即告訴人到現場處理，我先生出來一陣
    子，我們一直在講話，我要拉我的狗，結果我看到被告從我
    右邊拿著鋁棒走過來，一句話都沒有講就往我先生打，後來
    被告打完在現場與他人交談一下子後，要離開現場，我想說
    我們不認識被告，他卻打我先生，一定會有事情，我才趕緊
    拿手機拍被告的照片，想要查出他是誰，後來警察到場有跟
    我先生講話，知悉我先生被打後，也說趕快去驗傷要緊，因
    我先生不舒服，由我陪他去醫院看完後，就直接去警局做筆
    錄」等語（本院卷第271 頁至第286 頁）。
　⒉綜合上開證述內容可知，證人即告訴人就其原先到場與證人
    許銘勳、楊秀燕發生爭執之緣由、未久即突遭被告持鋁棒毆
    打之經過、毆打之部位、造成傷勢之原因及情形等重要情節
    ，前、後均為一致之證述，核與證人余蘭英所證稱目擊被告
    突然持鋁棒走來毆打告訴人之情形相符，並有告訴人急診時
    拍攝之傷勢照片8 張在卷可佐（本院卷第107 頁至第111 頁
    ），另證人余蘭英於案發後、被告尚未離開現場之際，因其
    目擊被告持鋁棒毆打告訴人之情形，出於查證身分之蒐證目
    的，持手機拍攝被告照片之行為，亦與一般目擊刑事案件發
    生後之反應相符；復衡以被告自承慣用左手（調偵字卷第17
    頁），且依卷附監視器錄影畫面翻拍照片、證人余蘭英於現
    場所拍攝被告之照片所示（警卷第21頁），被告自住處樓下
    至現場及離開現場時，均有以左手持黑色鋁棒，告訴人上開
    證稱被告持棍棒自其後方側面，攻擊其左側骨盆及左手等部
    位致傷，依被告與告訴人之相對位置及方位以觀，以左手持
    棍棒自他人後方側面攻擊，確足以打擊到他人之身體左側及
    左手等部位，堪認告訴人上開就被告毆打其之經過及毆打部
    位所為之證述，確與常情及所受傷勢位置相符，應堪採信。
    又警方於案發後未久即據報到場，此據證人許銘勳證述明確
    （本院卷第267 頁），現場查處情形係證人楊秀燕、余蘭英
    因飼養犬隻問題發生爭執，理論過程中，告訴人遭1 名不明
    男子持棍棒毆打，警方到場時該不明男子已離去，告訴人先
    於案發翌日即109 年4 月25日凌晨0 時23分許至同日凌晨1 
    時8 分許，至佳里奇美醫院驗傷後，始於109 年4 月25日凌
    晨1 時38分許至同日凌晨2 時6 分許，製作警詢筆錄報案提
    告傷害等情，有佳里奇美醫院110 年4 月13日修正後之診斷
    證明書、臺南市政府警察局佳里分局佳里派出所員警工作紀
    錄簿、110 報案紀錄單、勤務分配表、告訴人之第1 次警詢
    筆錄所載詢問時間、受理刑事案件報案三聯單及員警職務報
    告書各1 份存卷可查（警卷第7 頁，本院卷第135 頁至第14
    3 頁、第159 頁），亦核與證人余蘭英上開證稱告訴人後續
    就醫及報案之經過相符，堪認警方於第一時間到場查處時，
    已有聽聞告訴人遭他人持棍棒毆打致傷之情事，且告訴人於
    案發後，旋即就醫驗傷，拍攝上開傷勢照片並報案提告，期
    間並無任何拖延，衡情在此密接連貫之過程中，告訴人應無
    自行偽造傷勢，誣陷與其互不認識、且當時身分不詳之被告
    之可能。綜上，被告確有於上揭時間、地點，以左手持鋁製
    球棒朝告訴人身體左側及左手等部位毆擊之事實，應堪認定
    。
　⒊告訴人因遭被告持鋁製球棒毆擊，受有左側髖部挫傷、左側
    手部擦傷之傷害等情，有告訴人急診時拍攝之傷勢照片8 張
    及佳里奇美醫院110 年4 月13日修正後之診斷證明書1 份在
    卷可查（本院卷第107 頁至第111 頁、第159 頁），核與佳
    里奇美醫院110 年3 月19日法院專用病情摘要所載「左側髖
    部挫傷及左側手部擦傷之傷勢研判為鈍器所致」之情相符，
    應堪認定。
　⒋至該修正後之診斷證明書另記載「胸部挫傷」部分，經查，
    告訴人於審理中證稱：「肋骨外表（即胸部）沒有受傷」等
    語（本院卷第261 頁），而該日急診病歷係因告訴人陳述胸
    部疼痛，始為如此記載，該處外觀並無明顯可見之瘀青或擦
    挫傷，故未拍攝相關傷勢照片等情，有佳里奇美醫院110 年
    4 月13日法院專用病情摘要1 份在卷可按（本院卷第157 頁
    ），堪認上開診斷證明書所載「胸部挫傷」部分，係依告訴
    人就醫時主訴胸部疼痛所為之記載，並無傷勢照片或其他證
    據可資佐證，尚難遽認告訴人確受有此部分之傷害。
　⒌另公訴意旨依佳里奇美醫院109 年4 月25日原先開立之診斷
    證明書（警卷第19頁），認告訴人另受有「左側第四、五、
    六、七肋骨骨折」、「右腳擦挫傷」、「左側骨盆鈍挫傷併
    血腫」等傷害部分，經查，其中「肋骨骨折」部分，告訴人
    前於105 年間，因另案車禍事故，受有雙側肋骨多處骨折之
    傷害乙節，有告訴人之胸腔X 光一般攝影檢查病歷0 份存卷
    可按（本院卷第99頁），並與告訴人之證述情形大致相符（
    本院卷第257 頁），經佳里奇美醫院仔細比對告訴人109 年
    4 月25日及先前105 年8 月17日就診時拍攝之影像，研判其
    雙側多根肋骨骨折應為陳舊性骨折等情，有上開110 年4 月
    13日法院專用病情摘要1 份在卷可查（本院卷第157 頁），
    顯見告訴人所受「肋骨骨折」之傷勢，應屬舊傷，並非於10
    9 年4 月25日急診前始新造成之傷勢；就「右腳擦挫傷」部
    分，並無傷勢照片或其他證據可佐，而就「左側骨盆鈍挫傷
    併血腫」部分，依卷附告訴人之傷勢照片以觀（本院卷第10
    7 頁至第109 頁上方），確實可見其左側髖部有大面積明顯
    腫脹隆起、變形之情形，惟尚乏確據認定該腫脹係因微血管
    破裂滲出之血液所造成，尚難逕認係屬於血腫之情形，況此
    等部分之傷勢經佳里奇美醫院重新檢視病歷資料確認後，於
    110 年4 月13日修正後之診斷證明書中均予以更正刪除，自
    難遽認公訴意旨上開另指告訴人所受之傷勢係因本件被告之
    傷害犯行所致，附此敘明。
　㈣被告及辯護人雖以前詞置辯，然查：
　⒈被告於警詢及原先偵訊中供稱：「我於上開時間、地點因聽
    到吵雜聲及狗吠聲被吵醒，情緒不佳，有拿鐵棍步行至現場
    敲擊地板，我沒有拿鐵棍攻擊告訴人，也沒有打到他，我只
    有推告訴人1 下，想要嚇阻告訴人不要再發出噪音，告訴人
    可能因為被我推而跌倒才受傷，但不可能造成那麼嚴重的傷
    害，之後我就步行返回住處」等語（警卷第4 頁至第5 頁）
    ，嗣於偵訊中則改稱：「本件調解不成立的原因是我對被告
    的診斷證明有疑慮，因為我是左撇子，但對方傷勢都在左邊
    ，我並沒有推告訴人，是承辦員警說大家都有看到，叫我要
    承認，但這並不是事實，當時員警有到場，告訴人沒有說要
    報警或要就醫，事後是他自行就醫的」等語（調偵字卷第17
    頁至第19頁），後於審理中則稱：「我當場沒有持球棒毆打
    告訴人，也沒有推告訴人，且告訴人亦未跌倒，警詢中是警
    察叫我這樣講的，原先偵訊中則是因為我害怕告訴人與其配
    偶串證，才會承認有出手推告訴人，實際上當天我跟告訴人
    完全沒有肢體上的接觸，告訴人所受傷勢也不是我造成的，
    我在警察到場前就離開了，我不知道警察有無跟告訴人講話
    」等語（本院卷第84頁至第85頁、第293 頁），就其與告訴
    人當日究有無發生肢體接觸乙節，前後供述不一，且其稱原
    先係因「害怕告訴人與其配偶串證」，始承認有出手推告訴
    人等語，然倘如其所述，此等串證之風險於後續偵查及審理
    程序中顯仍存在，難認被告所述翻異前詞之原因與常情相符
    ；又倘被告確未持鐵棍攻擊告訴人，何以被告卻於調解中，
    對告訴人所受傷勢部位與其慣用手不符乙節提出質疑，始致
    調解未能成立；另被告於審理中自承於警方到場前即已離開
    現場，不知警方有無跟告訴人談話等語（本院卷第293 頁）
    ，核與證人即告訴人、證人余蘭英之證述情節、監視器錄影
    畫面翻拍照片及員警職務報告書所示情形相符（警卷第23頁
    上方，本院卷135 頁、第258 頁、第273 頁），益徵其於偵
    訊中所稱告訴人沒有向到場員警說要報警或要就醫等語，顯
    係出於臆測。是被告上開辯解，與常情相違，亦與客觀事證
    不符，難以採信。
　⒉告訴人為42年次，於本案發生時已年逾6 旬，於突然遭人於
    短暫之時間持棍棒毆打之際，衡情自有可能因驚慌失措而無
    法於短瞬間反應、閃避或呼救，且其身心因恐懼陷於混亂，
    對於時間經過之久暫亦難有準確之認知，是其所稱遭被告持
    續毆打超過1 分鐘等語，應僅係其主觀上對於時間經過感受
    之表達。況告訴人所受傷勢位置係在左側髖部及左手，下肢
    部分並無受傷，且所受傷勢僅為擦、挫傷，亦可知對方攻擊
    力道尚不至於令告訴人因遭受過鉅之外力而倒地，則依告訴
    人之受傷部位及傷勢情形可知，其證稱並未因遭受攻擊失去
    重心倒地，亦難認與常情相違，辯護人執此等情形爭執告訴
    人所為證述具有瑕疵，尚難認為有理由。
　⒊依告訴人、證人余蘭英所為證述可知，告訴人所稱：「我站
    在我太太後面，差不多1 公尺，我太太是面對主委即證人許
    銘勳那邊，他們在爭吵，我是看到我太太的背後」等語（本
    院卷第262 頁至第263 頁），係在描述告訴人聽聞證人余蘭
    英之叫喚，至現場時所見證人余蘭英與證人許銘勳、楊秀燕
    爭吵之情景，至證人余蘭英所述：「告訴人是站在我前面沒
    多遠的位置，面對我這邊，我看到被告從我右邊過來開始打
    告訴人」等語（本院卷第279 頁至第280 頁、第282 頁至第
    283 頁），則係描述證人余蘭英見被告到場時之情形。綜合
    上開證述情節可知，證人余蘭英於被告到場時，已轉身面向
    原在其身後之告訴人，並目擊被告自其右方（即告訴人之左
    方）走來，持棍棒毆擊告訴人，此亦與告訴人所受傷勢位在
    其身體左側之情形相符，堪認告訴人與證人余蘭英就其等在
    現場之相對位置所為之證述，並無何矛盾顛倒之處，辯護人
    執此謂其等之證述不可信，尚容有誤會。
　⒋證人余蘭英證稱：「我是在被告沒有在打、發現沒有聲音後
    ，我才反應過來，想說這個人是誰，當時被告還在現場跟另
    一個年輕男性講話，有一下子，我就趕快拿手機拍起來」等
    語（本院卷第285 頁），核與被告於審理中供稱：「我在現
    場有跟1 個原本就在那邊的人講話，他跟我講不要拿球棒這
    種東西出來，我說我只是怕告訴人打我，我就走了，我知道
    現場有人拍攝我的照片」等語（本院卷第294 頁至第295 頁
    ）相符，佐以卷附監視器錄影畫面翻拍照片所示（警卷第23
    頁），自被告離開大樓前往現場至其返回大樓，其間間隔約
    3 分鐘至4 分鐘之時間，堪認被告確有在案發現場停留足與
    他人交談之時間，則證人余蘭英於被告快速之攻擊行為結束
    後，心神稍能回復穩定，並趁被告仍在現場與他人交談、尚
    未離開之際，出於蒐證目的持手機拍攝被告照片，亦與常理
    無不符之處，辯護人據此謂證人余蘭英所為證述係出於拼湊
    ，亦難認為有理由。
　⒌本件佳里奇美醫院之驗傷診斷過程，初始雖有所誤載，惟經
    本院函詢後業已逐一釐清、更正，並經本院認定告訴人所受
    之傷勢如前，其中就告訴人左手所受之3 處點狀擦傷，固與
    通常遭鋁棒等鈍器毆打所致之傷勢情形不相類似，惟經佳里
    奇美醫院診斷後研判應為鈍器所致，如同前述，佐以被告於
    審理中自承：「該鋁棒已經有一點生鏽」等語（本院卷第29
    5 頁），則告訴人左手之傷勢自極有可能係於被告持該鋁棒
    毆打時，鋁棒上鏽蝕部分與告訴人之左手發生接觸、摩擦所
    致；就告訴人左髖部之挫傷部分，明顯可見有大面積之腫脹
    隆起、變形，有傷勢照片4 張在卷可稽（本院卷第107 頁至
    第109 頁上方），雖未見有紅腫情形，惟一般遭受鈍傷後，
    有時僅會感受疼痛，外表未必會立即出現明顯可見之紅腫情
    形，衡以告訴人係於案發後，旋即前往佳里奇美醫院就診並
    拍攝上開傷勢照片，自其遭被告持棍棒毆擊至拍攝上開傷勢
    照片，其間並未間隔超過2 小時，則依其傷勢隨時間變化所
    顯現之情形，於驗傷拍照當下，尚未出現外觀可見之紅腫情
    形，亦難認與醫理常識相違，是辯護人此部分辯護意旨所述
    ，亦難認為有據。
　㈤綜上所述，本件事證明確，被告犯行洵堪認定，且所為辯解
    均不足採信，應予依法論科。
二、論罪科刑：
　㈠核被告所為，係犯刑法第277 條第1 項之傷害罪。
　㈡爰以行為人之責任為基礎，審酌被告因告訴人等人就犬隻問
    題發生糾紛之爭吵聲響過鉅，影響被告之睡眠，竟心生不滿
    ，持鋁製球棒到場毆擊告訴人，致告訴人受有左側髖部挫傷
    、左側手部擦傷之傷害，以暴力發洩情緒，對他人之身體法
    益欠缺尊重，所為誠屬不該。復審酌告訴人左側髖部受到挫
    傷後，明顯出現大面積腫脹隆起、變形，有傷勢照片4 張在
    卷可稽（本院卷第107 頁至第109 頁上方）。又被告犯後僅
    坦承有在現場出言勸阻告訴人，否認有何傷害犯行，難認有
    認錯悔悟之情。惟念被告前無因犯罪經法院論罪科刑之紀錄
    ，有臺灣高等法院被告前案紀錄表1 份附卷可參（本院卷第
    315 頁），素行良好，兼衡其於審理中自承為大學肄業之智
    識程度，未婚、無子女，現從事房地產仲介，每月收入不穩
    定，並與父母及胞兄同住之家庭生活及經濟狀況（本院卷第
    297 頁）等一切情狀，量處如主文所示之刑，並諭知如易科
    罰金之折算標準。
三、不予宣告沒收之說明：
　　被告持以毆擊告訴人使用之鋁製球棒1 支，係供其本件傷害
    犯行所用之物，業經認定如前，而該球棒係屬於被告所有之
    物乙節，亦據其供承在卷（本院卷第84頁），惟未據扣案，
    被告復於警詢及審理中一致供稱已將該球棒丟棄等語（警卷
    第5 頁，本院卷第84頁、第295 頁），尚乏確據證明該物尚
    屬存在，且該物品單獨存在難認具有刑法上之非難性，倘予
    沒收、追徵，除另使刑事執行程序開啟之外，對於被告犯罪
    行為之不法、罪責及刑度之評價均無影響，堪認欠缺刑法上
    之重要性，應認無沒收、追徵之必要，爰依刑法第38條之2 
    第2 項規定，不予宣告沒收、追徵。
據上論斷，應依刑事訴訟法第299 條第1 項前段，刑法第277 條
第1 項、第41條第1 項前段，刑法施行法第1 條之1 第1 項，判
決如主文。
本案經檢察官黃信勇提起公訴，檢察官吳惠娟到庭執行職務。
中　　華　　民　　國　　110 　年　　10　　月　　5 　　日
              　　刑事第一庭  審判長  法  官 梁淑美
                  　　                法  官 鄭文祺
                      　　            法  官 陳品謙
以上正本證明與原本無異。
如不服本判決應於收受本判決後20日內向本院提出上訴書狀，並
應敘述具體理由。其未敘述上訴理由者，應於上訴期間屆滿後20
日內向本院補提理由書狀（均須按他造當事人之人數附繕本）「
切勿逕送上級法院」。 
　　　　　　　　　　　　　　　　　    書記官 趙建舜
中　　華　　民　　國　　110 　年　　10　　月　　5 　　日

附錄本案論罪科刑法條：
中華民國刑法第277 條第1 項
傷害人之身體或健康者，處5 年以下有期徒刑、拘役或50萬元以
下罰金。